臺灣高等法院臺南分院刑事裁定　　　　　　　　　　　　　　　　　　巨股
　　抗　告　人
　　即 異 議人　　　甲　○　.
右抗告人因違反道路交通管理處罰條例案件，不服臺灣嘉義地方法院中華民國九十三
年三月三十一日裁定（九十三年度交聲字第五七號），提起抗告，本院裁定如左：
    主      文
抗告駁回。
    理      由
一、抗告意旨略以：抗告人甲○○於民國九十二年十二月三十日凌晨一時十分許，駕
    駛車牌號碼七Ｒ─一三○號營業曳引車，行經嘉義縣朴子市○○○○道八十公里
    四百公尺處由南向北行駛最外側車道與由東向西行駛對造楊景順所駕駛之Ｊ六—
    四八一九號自小貨車碰撞，惟其所行駛道路為幹道，行經十字路口發生車禍時已
    過路口中線，對方為支道閃紅燈，未依管制燈號前進強行進入路口應已屬闖紅燈
    之行為，其應可預見事故之發生竟未先行停車再駛，故楊景順之違規駕車始為本
    件肇事主因；又本件交通事故並未送至相關鑑定單位鑑定責任之歸屬，亦有不當
    。至楊某之腹部傷害應係車禍當時，其自行撞到駕駛座方向盤所致，非可一概歸
    責於抗告人，況楊某於調解時亦自稱，車禍當時並無受傷，且此亦有其出具之證
    明書一份為證，原審所認事實顯有不當，為此提起抗告，請求重為調查審理，以
    求公允云云。
二、按汽車駕駛人，駕駛汽車不遵守道路交通標誌、標線、號誌之指示者，處新臺幣
    九百元以上一千八百元以下罰鍰；又汽車駕駛人，駕駛汽車違反道路交通安全規
    則，因而肇事致人受傷者，吊扣其駕駛執照三個月至六個月，道路交通管理處罰
    條例第六十條第二項第三款、第六十一條第三項定有明文。次按駕駛人應注意車
    前狀況，隨時採取必要之安全措施；再按車輛行駛時，駕駛人應注意汽車行駛至
    交岔路口，支線道車應暫停讓幹線道車先行，並遵守交通號誌之指示，閃光黃燈
    表示「警告」，車輛應減速接近，注意安全，小心通過，而閃光紅燈表示「停車
    再開」，車輛應減速接近，先停止於交岔路口前，讓幹道車優先通行後認為安全
    時，方得續行。道路交通安全規則第九十四條第三項、第九十條、第一百零二條
第一項第二款、道路交通標誌標線號誌設置規則第二百十一條第一項第一、二款
    分別定有明文。
三、經查：
  (一)本件抗告人於九十二年十二月三十日凌晨一時十分許，駕駛車號七Ｒ─一三○號
    營業曳引車，與楊景順所駕駛車牌號碼Ｊ六－四八一九號自小貨車，於嘉義縣朴
    子市○○○○道八十公里四百公尺處發生相撞之事實，業經抗告人坦承，並有道
    路交通事故調查報告表、道路交通事故現場圖及現場照片八幀在卷可證（見原審
    九十三年交聲字第五七號卷第三十二至三十四頁、第四十一至四十四頁）；另前
    揭車禍地點係屬有設置號誌燈之交岔路口，抗告人所行駛之車道係設置有閃光黃
    燈號誌，其行經閃光號誌路口，沒有減速慢行，楊景順所行駛之方向係東向西行
    ，楊景順當時有腹部鈍挫傷等情，亦有證人即當天到場處理員警楊智燦到庭證述
    屬實（見原審卷第五十、第五一頁）。
  (二)次查，抗告人行駛幹線道，雖有優先權，惟閃光黃燈表示「警告」，車輛行經閃
    光黃燈號誌交岔路口即應減速慢行，小心通過，且駕駛人本應注意車前狀況，並
    隨時採取必要之安全措施，惟抗告人於接近該肇事路口時，仍維持五十公里之高
    速行駛，並未減速慢行，此由抗告人於警訊自陳：伊確定當時車速約五十公里等
    語（見原審卷第三七頁反面），並經證人即警員黃永霖於原審庭訊時證述：「：
    ：我們是依據楊景順的筆錄，他有明他有腹部鈍挫傷，他後來也有到嘉義長庚
    醫院就醫：：我是依據雙方當事人筆錄及處理員警所繪製現場圖、照片及現場煞
    車痕，左前輪煞車痕有十點六公尺，右煞車痕有十二點六公尺，異議人（即抗告
    人）筆錄中也有敘明當時他的時速五十公里，這部分路段速限五十公里，但是到
    路口應該減速做好隨時煞車準備，所以我們依處罰條例規定舉發」等語（見原審
    卷第二七、二八頁）。又依道路交通事故調查報告表所示，當時天候晴、夜間有
    照明、柏油路面乾燥、無缺陷、無障礙物、視距良好，並無不能注意之情事，抗
    告人身為職業駕駛人，其注意義務應較一般駕駛人為高，竟疏未注意，因而肇事
    ，足見當時抗告人行經該路段時並未減速通過，是以縱係因楊景順為支線道車未
    讓幹線道車先行而肇事，亦無解於抗告人之肇事責任。
  (三)末查，被害人楊景順於警詢時陳稱：「有受傷，腹部鈍挫傷」等語，且依財團法
    人長庚紀念醫院嘉義分院之診斷證明書所載，楊景順係於九十二年十二月三十日
    凌晨一時四十六分許因腹部鈍挫傷到院急診等情，有該醫院診斷證明書影本附卷
    可佐（見原審卷第三五頁反面、五十四頁），核與抗告人與楊景順發生車禍事故
    時間為九十二年十二月三十日凌晨一時十分許，時間應屬相符，且與常理無悖，
    足徵楊景順確因抗告人行經有號誌之交岔路口未減速及未注意車前狀況之違規行
    為肇事而受有傷害。抗告人雖辯稱本件事故未送鑑定，惟車禍事故係於肇事責任
    歸屬不明時，始有送專業機關鑑定之必要，本件抗告人違規責任至為明顯，並無
    送鑑定之必要；另抗告人既自承被害人楊景順於車禍事故當時，因兩車撞擊致受
    有腹部鈍挫傷（見抗告狀），惟又辯稱楊某未受傷云云，前後矛盾，已有瑕庛，
    難予採信。
四、綜上所述，本件抗告人駕駛前開營業曳引車，既因未依號誌指示行駛、未注意車
    前狀態肇事之違規行為致人受傷，原處分機關經轉送原舉發單位調查及綜合有關
    資料審查結果，認抗告人違反道路交通管理處罰條例第六十條第二項第三款、第
    六十一條第三項，依上開規定及違反道路交通管理事件統一裁罰標準及處理細則
    等規定，裁處受處分人罰鍰九百元，吊扣其駕駛執照三個月，並依道路交通管理
    處罰條例第六十三條第一項第一款之規定記違規點數一點之處分，即無違誤。原
    審法院認原處分機關所為裁處，於法並無不合，駁回抗告人之異議。本院經核原
    裁定認事用法並無不當，抗告人猶執前詞，抗告指摘原審裁定違法，為無理由，
    應予駁回。
五、據上論斷，應依道路交通案件處理辦法第二十六條、刑事訴訟法第四百十二條，
    裁定如主文。
中    華    民    國      九十三      年      五     月      十四     日
                                  臺灣高等法院臺南分院刑事第一庭
                                      審判長法官  黃  崑  宗
                                            法官  李  文  福
                                            法官  田  平  安
右正本證明與原本無異。
不得抗告。
                                      法院書記官  劉  岳  文
中    華    民    國      九十三      年      五     月      十四     日
